【裁判字號】    92,易,159
【裁判日期】    920317
【裁判案由】    竊盜
【裁判全文】
臺灣彰化地方法院刑事判決                          九十二年度易字第一五九號
    公  訴  人  臺灣彰化地方法院檢察署檢察官
    被      告  乙○○
右列被告因竊盜案件，經檢察官聲請簡易判決處刑（九十一年度偵字第六五四三號）
，本院改依通常程序審理判決如左：
    主  文
乙○○竊盜，處拘役參拾日，如易科罰金，以參佰元折算壹日。緩刑貳年。
    事  實
一、乙○○利用位在彰化縣社頭鄉○○路○段四三二號之「極速網際網路」店內電腦
    設備，連接網際網路至遊戲橘子數位科技股份有限公司（下稱遊戲橘子數位科技
    公司）裝置之「天堂」線上遊戲伺服主機，於申設帳號為00000000號後
    ，以「凶一」之角色參與線上遊戲，因發現線上遊戲中由甲○○所設立之「血盟
    」古魯丁倉庫內之遊戲設備、道具甚多，未經甲○○之同意，竟意圖為自己不法
    之所有，於民國九十一年四月六日凌晨四時五十八分許至同日五時二十分許止，
    在上開遊戲伺服主機，將上開「血盟」倉庫中所存放之十字弓一支、瑪那魔杖二
    支、鋼鐵長靴一雙、Ｔ恤一件、體質精靈短劍一支、鋼鐵盾牌一個、天幣六萬、
    鋼鐵手套一個、手套一個、腕甲一個、精靈盾牌一個、鋼鐵頭盔一個、勇敢藥水
    一罐、法師之帽二頂、法師長袍二件、魔法書四本、阿基塔西奧的灰燼等藉電磁
    記錄而存在之遊戲裝備、道具，移至個人使用之帳號內，據為己用，而竊取上開
    以動產論之電磁紀錄，嗣因甲○○在住處連線至「天堂」遊戲網站參與遊戲，察
    覺其遊戲裝備、道具遭竊而報警循線查獲。
二、案經內政部警政署刑事警察局移送臺灣士林地方法院檢察署檢察官呈請臺灣高等
    法院檢察署核轉臺灣彰化地方法院檢察署檢察官偵查聲請簡易判決處刑。
    理  由
一、訊據被告乙○○供承於右揭時、地利用電腦設備連線至「天堂」線上遊戲伺服主
    機，未經甲○○之同意，將如事實欄所載之藉電磁記錄而存在之遊戲裝備、道具
    ，移轉至自己之帳號內，供己使用等情，雖否認有何竊盜犯行，辯稱：伊係加入
    血盟，至倉庫拿取遊戲裝備道具時，沒有人回應，伊便將前揭遊戲裝備、道具取
    走云云。惟查：右揭事實，業據被告供承如前所述，核與被害人甲○○於警訊時
    指訴並未同意被告將其使用帳號內之遊戲裝備、道具移轉至被告之帳號等情相符
    ，並有遊戲橘子數位科技公司提供之「天堂」網路遊戲帳號證明書一件、網路資
    料（上線登入登出資料表二份及會員資料一份）等件附卷可資佐證，被告空言否
    認前揭竊盜犯行，要無足取；綜上所述，本件事證明確，被告右揭犯行洵堪認定
    ，應予依法論科。
二、按刑法第三百二十三條規定「電磁紀錄」關於竊盜章之罪，以動產論，是電磁紀
    錄雖為無體物，仍為竊盜罪之客體。核被告乙○○所為，係犯刑法第三百二十條
    第一項之竊盜罪。爰審酌被告犯罪之動機、目的、方法、手段、品行、所生危害
    、所得利益、犯後態度等一切情狀，量處如主文所示之刑，並諭知易科罰金之折
    算標準，以示懲儆。另查被告前未曾受有期徒刑以上刑之宣告，有臺灣彰化地方
    法院檢察署刑案資料查註紀錄表及臺灣高等法院被告全國前案紀錄表可憑，其因
    進入虛擬網路世界，一時失慮致罹刑章，經此偵、審教訓，當知所警惕，信無再
    犯之虞，本院認對其所宣告之刑，以暫不執行為適當，爰併予宣告緩刑二年，以
    啟自新。
據上論斷，應依刑事訴訟法第四百五十二條、第二百九十九條第一項前段，刑法第三
百二十條第一項、第四十一條第一項前段、第七十四條第一款，罰金罰鍰提高標準條
例第一條前段、第二條，判決如主文。
本案經檢察官吳怡盈到庭執行職務。
中      華      民      國    九十二    年      三       月    十七     日
                                臺灣彰化地方法院刑事第三庭
                                    法      官  李  進  清
右正本證明與原本無異。
如不服本判決，應於判決送達後十日內向本院提出上訴狀( 須附繕本 )。
告訴人或被害人對於判決如有不服具備理由請求檢察官上訴者，其上訴期間之計算係
以檢察官收受判決正本之日期為準。
                                    法院書記官  張  俞  文
中      華      民      國    九十二    年      三       月    十八     日
刑法第三百二十條
意圖為自己或第三人不法之所有，而竊取他人之動產者，為竊盜罪，處五年以下有期
徒刑、拘役或五百元以下罰金。
意圖為自己或第三人不法利益，而竊佔他人之不動產者，依前項之規定處斷。
前二項之未遂犯罰之。


司法院資訊處製作；財團法人民間司法改革基金會備份。
